【裁判字號】    90,交聲,189
【裁判日期】    901128
【裁判案由】    違反道路交通管理處罰條例聲明異議
【裁判全文】
臺灣臺北地方法院交通事件裁定                      九十年度交聲字第一八九號
    異議人即
    受處分人  甲○○
右列受處分人因違反道路交通管理處罰條例案件，對於交通部公路局臺北區監理所中
華民國九十年二月八日所為之處分( 原處分案號：板監五字第裁40-C00000000號 )聲
明異議，本院裁定如左：
        主      文
異議駁回。
        理      由
一、按汽車停車時，其停車時間、位置、方式及車種，如公路或警察機關有特別規定
    時，應依其規定，修正前「道路交通安全規則」第一百十二條第二項( 即九十年
    五月卅日修正發布並自同年六月一日起施行之「道路交通安全規則」第一百十二
    條第一項第十六款 )定有明文。如汽車駕駛人停車時，有停車時間、位置、方式
    、車種不依規定之情形者，處新臺幣六百元以上一千二百元以下罰鍰，「道路交
    通管理處罰條例」第五十六條第一項第九款亦有處罰規定。
二、本件受處分人即異議人甲○○所有之一輛車牌CL-1307 號自用小客車於八十九年
    十二月卅一日下午三時一分許，在臺北縣新店市○○路○段八十八巷十一號「臺
    北縣新店市衛生所」旁，佔用六個規劃專供機器腳踏車停車格位停車，為臺北縣
    警察局新店交通分隊執勤員警李柏青以該輛自用小客車駕駛人有違反行為時「道
    路交通管理處罰條例」第五十六條第一項第九款規定之行為，利用科舉儀器「照
    相機」拍照採證掣單( 北縣警交字第C00000000 號 )逕行舉發。嗣受處分人依規
    定到案提出申訴，原處分機關經調查後，認受處分人確有前揭違規行為，遂於九
    十年二月八日依行為時「道路交通管理處罰條例」第五十六條第一項第九款規定
    ，從輕裁處新臺幣六百元罰鍰之處分。
三、訊據受處分人雖不否認其駕駛車牌CL-1307 號自用小客車於前揭時地停車為警拍
    照之事實，惟矢口否認違反「道路交通管理處罰條例」規定，辯稱略以八十九年
    十二月卅一日是星期天，而臺北縣新店市○○路○段八十八巷十一號旁之機器腳
    踏車停車格位係為便利赴「臺北縣新店市衛生所」洽公民眾使用，例假日並非上
    班時間，並無任何機器腳踏車停放其中，居住附近民眾卻一位難求，豈有閒置不
    准使用之理？其對此不能接受云云。經查：本件車牌CL-1307 號自用小客車停放
    佔用之臺北縣新店市○○路○段八十八巷十一號旁路面，明顯標繪六個專供機器
    腳踏車停放之停車格位，有採證相片一張在卷可稽，受處分人對此亦不否認。受
    處分人既係領有駕駛執照之駕駛人，其就行為時「道路交通安全規則」第一百十
    二條第二項「汽車停車時，其停車時間、位置、方式及車種」之規定，自應知之
    甚稔。況查其為警查獲當時並無任何足令其不能注意其停放車輛之路面係標繪機
    器腳踏車停車格位之標線，其明知係機器腳踏車停車格位卻猶違規佔用，自係違
    反「道路交通管理處罰條例」第五十六條第一項第九款之規定無疑。至於臺北縣
    新店市停車格位不足，乃係另一問題，尚難據為受處分人免罰之依據，其前揭所
    辯無非係卸責之詞，不足採信。本件受處分人違規停車行為明確，從而原處分機
    關依「道路交通管理處罰條例」第五十六條第一項第九款規定從輕裁處新臺幣六
    百元罰鍰，核無違誤。本件聲明異議為無理由，應予駁回。
據上論斷，應依道路交通案件處理辦法第十九條，裁定如主文。
中      華      民      國     九    十     年    十一    月    廿八    日
                          臺灣臺北地方法院交通法庭
                                          法  官    鍾  華
右正本證明與原本無異。
如不服本裁定，應於裁定送達後五日內向本院提出抗告狀。
                                          書記官    劉芸珊
中      華      民      國    九     十     年    十一    月   二十九   日


司法院資訊處製作；財團法人民間司法改革基金會備份。
